# 请教陈版主，电厂在建工程归集的安全生产费，转固后的处理方式

提问人：小红帽茁壮成长 时间：2023-10-27 20:11:12
陈版主好~
问题一：比如我是一个电厂，有一个在建工程（并不是安全生产设备，只是普通生产设备），一共 100 万（其中有20 万是归集的安全生产费）。最后，这个在建工程转固之后，一次性计提折旧并冲专项储备的金额是 20 万，还是100 万呢？
如果一次性计提 100 万的话，这一百万又不全都是专项储备；
如果一次性计提 20 万的话，感觉 20 万又无法单独构成资产；
问题二：电厂安全生产费计提是什么时候开始计提呢？是不是得要有营收了才能开始计提？
还请陈版主指点 谢谢

回答人：chenyiwei
1 、完工时一次性冲减安全生产费的工程只能是安全设备工程，因此应当是可以单独识别其中使用安全生产费用的相关支出的。一次性冲减的金额就是属于安全生产费列支范围内的安全设备等相关设备的实际成本。
2 、电厂自获取收入时起，按照《企业安全生产费用提取和使用管理办法》（财资[2022]136号）第四十三条规定计提安全生产费用。